【裁判字號】    99,聲,271
【裁判日期】    991231
【裁判案由】    聲請迴避
【裁判全文】
臺灣高雄地方法院民事裁定               99年度聲字第271號
聲  請  人  王陳秀盆
代  理  人  王勳
上列聲請人因與被上訴人林秀葉間請求交付無瑕疵車位等事件，
聲請法官迴避，本院裁定如下：
    主  文
聲請駁回。
聲請費用由聲請人負擔。
    理  由
一、聲請意旨略以：聲請人引用民國99年12月16日言詞辯論筆錄
    所載，聲請審判長及受命法官迴避等語。
二、按法官有民事訴訟法第32條第1 項各款情形之一，而不自行
    迴避者，當事人得聲請法官迴避，為民事訴訟法第33條第 1
    項第1 款所明文。又法官有民事訴訟法第32條所定以外之情
    形，足認其執行職務有偏頗之虞者，當事人得聲請法官迴避
    ，亦為同法第33條第1 項第2 款所明定，此一規定應以法官
    對於訴訟標的有特別利害關係，或與當事人之一造有密切之
    交誼或嫌怨，或基於其他情形客觀上足疑其為不公平之審判
    者為其原因事實，若僅憑當事人之主觀臆測，或不滿法官進
    行訴訟遲緩，或認法官就其聲明之證據不為調查、鑑定或指
    揮訴訟欠當，則不得謂其有偏頗之虞。次按聲請法官迴避，
    應舉其原因，向法官所屬法院為之；前項原因之事實，應自
    為聲請之日起，於3 日內釋明之；釋明事實上之主張者，得
    用可使法院信其主張為真實之一切證據，民事訴訟法第34條
    第1 項、第2 項及第284 條前段亦有明文。是以，依民事訴
    訟法第33條第1 項第2 款規定聲請法官迴避者，應向法官所
    屬法院提出能即時調查之證據以釋明之。
三、經查，聲請人於本院99年度簡上字第217 號請求交付無瑕疵
    車位等事件，於99年12月16日合議庭進行言詞辯論時，當庭
    以言詞聲請審判長及受命法官迴避，並敘明引用庭提書狀所
    載，據以聲請審判長及受命法官迴避，有該日言詞辯論筆錄
    附卷可稽。惟觀以聲請人當日所提書狀，並未提及審判長及
    受命法官有何依法應自行迴避而不自行迴避，或執行職務有
    偏頗之虞等法定迴避事由，業經本院調取該案全卷審閱無訛
    ，聲請人復未釋明聲請迴避之具體原因事實，即具體指明審
    判長及受命法官與本件訴訟標的有何利害關係，或與當事人
    間有何交誼嫌怨等客觀事實，亦未提出能即時調查之證據。
    從而，揆諸前開說明，本件聲請人聲請審判長及受命法官迴
    避，與聲請法官迴避之要件不符，是本件聲請為無理由，應
    予駁回。
四、依民事訴訟法第95條、第78條，裁定如主文。
中    華    民    國    99    年    12    月    31    日
                  民事第五庭  審判長法  官  黃國川
                                    法  官  劉定安
                                    法  官  張維君
以上正本係依原本作成。
本裁定不得抗告。
中    華    民    國    99    年    12    月    31    日
                                    書記官  林秀珍

司法院資訊處製作；財團法人民間司法改革基金會備份。
